臺灣橋頭地方法院民事裁定　　　　　　110年度橋簡字第692號
上　訴　人
即　原　告　邱義凱　
被　上訴人
即　被　告　億豪管理顧問股份有限公司

法定代理人　王子德　
訴訟代理人　理勤孝　

上列當事人間間請求確認債權不存在事件，上訴人對於中華民國
11年1 月13日本院第一審判決，提起第二審上訴，本院裁定如下
：
    主  文
上訴駁回。
上訴費用由上訴人負擔。
    理  由
一、按提起第二審上訴，應於第一審判決送達後20日之不變期間
    內為之；提起上訴，如逾上訴期間者或係對於不得上訴之判
    決而上訴者，原第一審法院應以裁定駁回之，民事訴訟法第
    440 條前段、第442 條第1 項分別定有明文。上述規定依民
    事訴訟法第436 條之1 第3 項之規定，於適用簡易訴訟程序
    事件之上訴程序準用之。又受公寓大廈管理委員會僱用之管
    理員，其所服勞務包括為公寓大廈住戶接收郵件者，性質上
    應屬全體住戶之受僱人，即與民事訴訟法第137 條第1 項規
    定之受僱人相當，郵政機關之郵差送達文書於住、居所、事
    務所或營業所，不獲會晤應受送達人，而將文書付與公寓大
    廈管理員者，為合法送達，該管理員何時將文書轉交應受送
    達人，已生之送達效力不受影響（最高法院88年度台上字第
    1752號判決參照）。
二、經查，本院110 年度橋簡字第692 號第一審民事判決正本於
    民國111 年1 月19日送達上訴人戶籍地址，並由該址之管理
    員收受，有送達證書乙紙在卷可稽（見本院卷第219 頁），
    ，揆諸前揭說明，該第一審判決既經郵政機關之郵差送達於
    上訴人之住所，不獲會晤應受送達人，而將文書付與公寓大
    廈管理員，自屬合法送達，至該管理員何時將文書轉交應受
    送達人，對已發生之送達效力並無影響，則上訴人主張伊於
    同年月21日自桃園工地放假返家時迄收悉，伊之上訴期間應
    自斯時起算云云，並不足採，上訴期間應自送達判決翌日起
    算。而上訴人居住高雄市楠梓區，無扣除在途期間問題，加
    計上訴法定20日不變期間，其上訴期間已於111 年2 月8 日
    屆滿並於翌日確定，然上訴人遲至111 年2 月10日始行上訴
    ，有該民事上訴聲明狀所蓋本院收文戳章在卷可稽，顯已逾
    越上訴期間，其上訴即屬違背法律上之程式且無從補正，故
    上訴人之上訴仍屬不合法，自應由本院依法予以駁回之。
三、爰依民事訴訟法第436 條之1 第3 項、第442 條第1 項、第
    95條、第78條，裁定如主文。
中    華    民    國  111     年    2     月    18    日
                  橋頭簡易庭  法      官  郭育秀
以上為正本係照原本作成。
如不服本裁定應於送達後10日內，向本院提出抗告狀及表明抗告
理由（須附繕本），並繳納抗告費新臺幣1,000 元。
中    華    民    國  111     年    2     月    18    日
                              書  記  官  塗蕙如